【裁判字號】    92,台非,63
【裁判日期】    920123
【裁判案由】    公共危險
【裁判全文】
最高法院刑事判決                                  九十二年度台非字第六三號
    上訴人  最高法院檢察署檢察總長
    被  告  甲○○
右上訴人因被告公共危險案件，對於台灣高雄地方法院中華民國九十一年六月二十八
日第一審確定簡易判決（九十一年度鳳交簡字第六三九號，聲請簡易判決處刑案號：
台灣高雄地方法院檢察署九十一年度偵字第八七０二號），認為違法，提起非常上訴
，本院判決如左：
    主  文
原判決關於違背法令部分撤銷。
    理  由
本件非常上訴理由稱：「按判決不適用法則或適用不當者，為違背法令，刑事訴訟法
第三百七十八條定有明文。又受有期徒刑之執行完畢，或受無期徒刑或受有期徒刑一
部之執行而赦免後，五年以內再犯有期徒刑以上之罪者，為累犯，應加重本刑至二分
之一，此觀之刑法第四十七條規定甚明。本件被告甲○○前因違反能源管理法案件，
經台灣雲林地方法院以九十年度易字第一九四號判決判處有期徒刑四月，如易科罰金
以三百元折算一日確定，並於九十年五月三十日易科罰金執行完畢，有台灣高等法院
被告全國前案紀錄表在卷可稽（參見台灣高雄地方法院鳳山簡易庭九十一年度鳳交簡
字第六三九號卷第六頁）。則被告於九十一年四月十八日下午五時四十九分許再犯刑
法第一百八十五條之三之公共危險罪，自係在前開有期徒刑執行完畢五年以內，應構
成累犯，原判決未按累犯之規定加重其刑，其適用法則不無違誤。案經確定且所處之
罰金一萬五千元已於九十一年九月十九日執行完畢（參見台灣高雄地方法院檢察署九
十一年度罰執字第一０八三號執行卷），爰依刑事訴訟法第四百四十一條、第四百四
十三條規定提起非常上訴，以資糾正。」等語。
本院按受有期徒刑之執行完畢，或受無期徒刑或有期徒刑一部之執行而赦免後，五年
以內再犯有期徒刑以上之罪者，為累犯，加重本刑至二分之一，刑法第四十七條定有
明文。又累犯為法律上加重事由之一，故被告犯罪是否累犯，法院應依職權調查，如
未調查，遽予判決，即屬當然違背法令。本件被告甲○○於民國九十一年四月十八日
下午八時二十五分許經查獲酒後駕車超速行駛等情，為原確定判決所認定之事實，但
查被告曾因違反能源管理法案件，經台灣雲林地方法院判處有期徒刑四月確定，於九
十年五月三十日易科罰金執行完畢，有台灣雲林地方法院檢察署九十年度執字第七四
五號執行卷、刑案資料查註紀錄表可稽，足見被告於前案之有期徒刑執行完畢後，五
年以內再犯本件之公共危險罪，應以累犯之規定論處，原審對於被告之前科資料未詳
加調查，致判決時未適用累犯論處，致生判決不適用法則之違誤，自屬違背法令。案
經確定，非常上訴意旨，執以指摘，洵有理由，惟原判決尚非不利於被告，應由本院
將原判決關於違背法令部分撤銷，以資糾正。
據上論結，應依刑事訴訟法第四百四十七條第一項第一款前段，判決如主文。
中      華      民      國    九十二    年      一      月    二十三    日
                              最高法院刑事第八庭
                                  審判長法官  莊  登  照
                                        法官  洪  明  輝
                                        法官  黃  一  鑫
                                        法官  魏  新  和
                                        法官  林  秀  夫
      右正本證明與原本無異
                                              書  記  官
中      華      民      國    九十二    年      一      月    二十九    日


司法院資訊處製作；財團法人民間司法改革基金會備份。
